THÉO CHERON

DÉVELOPPEUR FRONT-END JUNIOR



✓ theo.chrn@gmail.com

Q Créteil

https://theochrn.vercel.app

∰ 23 ans

INFORMATIQUE

Javascript

- ReactJs
 - S'authentifier à une API
 - Modéliser et intéragir avec une API
- Redux Toolkit
- TypeScript
- Axios
- Jest
 - Tests unitaires / intégration
 - Tests end-to-end

HTML

- Accessibilité
- Sémantique

CSS

- SASS
- Animations
- BootS

GitHub

Figma

LANGUES

Anglais C1

Japonais N5/N4

QUALITÉS

Persévérance

Autonomie

Sang-froid

Esprit d'équipe

Rigueur

CENTRES D'INTERETS

Programmation

Langues

Sport:

- Entraineur / coach de basket
- Musculation

Développeur front-end, récemment diplômé d'un parcours Bac +3. Passionné par les langues et l'international. Expériences professionnelles originales : 2 ans et demi dans des secteurs prestigieux comme les pompiers de Paris, les commissaires de justice et l'hôtellerie de luxe.

FORMATION

FORMATION DÉVELOPPEUR FRONT-END - JAVASCRIPT REACT | BAC+3 RNCP

Formation opérationnelle réalisée en autonomie

Réalisation d'une dizaine de projets concrets et professionnalisants. Ces projets ont tous fait l'objet d'une soutenance afin d'être évalués :

- Transformez une maquette en site web avec HTML & CSS
- Dynamisez une page web avec des animation CSS
- Créez une landing page avec JavaScript
- Créez un site accessible pour une plateforme de photographes
- Développez un algorithme de recherche en JavaScript
- Définissez les besoins pour une app de soutien scolaire
- Débugger et tester un SaaS RH
- Développez une application web avec React et React Router
- Développez un tableau de bord d'analytics avec React
- Utilisez une API pour un compte utilisateur bancaire avec React
- · Faites passer une librairie jQuery vers React

EXPERIENCES

RÉCEPTIONNISTE DE NUIT

Hôtel Eiffel Blomet 4 étoiles | Paris 15ème

2022 - 2023 | 1 an

Emploi exercé en parallèle de ma formation. Travaillant de nuit, j'utilisais le temps libre pour travailler sur mes projets.

- Accueil de la clientèle
- Préparation du petit-déjeuner
- Facturation des réservations
- Prise de réservations

EMPLOYÉ DE BUREAU

Alliance Juris - Commissaires de justice | Créteil

2021 - 2022 | 6 mois

- Facturation
- Relances téléphoniques et courriels

SERVICE CIVIQUE

Brigade des sapeurs-pompiers de Paris | Vincennes 2018 - 2019 | 1 an

- Participation aux opérations de secours à victime
- Participation à la préparation opérationnelle
- Participation à la vie du centre de secours